【裁判字號】    90,簡上,13
【裁判日期】    920527
【裁判案由】    傷害
【裁判全文】
臺灣桃園地方法院刑事判決                            九十年度簡上字第一三號
    上  訴  人
    即  被  告  乙○○
右列上訴人，因傷害案件，不服臺灣桃園地方法院桃園簡易庭，八十九年度桃簡字第
一一０一號，中華民國八十九年九月二十五日簡易判決（聲請簡易判決處刑案號：臺
灣桃園地方法院檢察署八十九年度偵字第八七七四號）提起上訴，本院合議庭判決如
左：
    主  文
原判決撤銷。
乙○○傷害人之身體，處拘役伍拾日，如易科罰金以佰元折算壹日。
    事  實
一、乙○○、丙○○（所犯傷害罪，業經判決確定）於民國八十九年五月二十日二十
    一時四十五分許，在桃園縣大園鄉圳頭村九鄰古亭十八之十二號前，因停車糾紛
    發生口角爭執，竟基於傷害人身體之犯意，徒手勒住丙○○頸部後，將其摔倒在
    地，致丙○○因此受有前頸部擦傷三公分、前胸部擦傷四公分、右臂擦傷四乘以
    四公分及左大腿擦傷三乘以二公分等之傷害。
二、案經丙○○訴由桃園縣警察局大園分局報請臺灣桃園地方法院檢察署檢察官聲請
    簡易判決處刑。
    理  由
一、訊據被告乙○○固坦承於右揭時地與告訴人丙○○口角衝突，惟矢口否認有何傷
    害之犯行，辯稱：伊兩手自始即被其妻胡寶玉及告訴人之岳父拉住，根本無毆打
    之行為之發生云云。惟查：被告右揭傷害之犯罪事實，迭據告訴人丙○○指訴歷
    歷，核與證人即告訴人之配偶張秋燕、岳父張德龍及岳母張吳查某於本院審理時
    均供證：被告有將告訴人之身體壓在地下等情相符，且有三軍總醫院附設民眾診
    療服務處出具之診斷證明書一紙在卷可稽，並經證人甲○○二度到庭證述：被告
    手被抓住後，有還手打到告訴人等語屬實，而證人甲○○係被告之岳父，二人又
    無怨隙，衡情自無構陷被告之理，足見被告上開所辯，無非事後卸責之詞，自不
    足採信，其有傷害告訴人之犯意，甚為灼然。至證人胡寶玉到庭亦指稱被告與告
    訴人彼此互抓之情事，雖諉稱：被告並未還手云云，然此不惟與上開事證有違，
    且證人胡寶玉為被告之配偶，關係密切固不待言，此部分之證述顯係迴護被告之
    詞，難以採信。本件事證明確，被告犯行堪以認定，應予依法論科。
二、核被告乙○○所為，係犯刑法第二百七十七條第一項之傷害罪。原審適用刑事訴
    訟法第四百四十九條第一項，刑法第二百七十七條第一項、修正前刑法第四十一
    條，罰金罰鍰提高標準條例第一條前段、第二條，據以論罪科刑，固非無見。惟
    查行為後法律有變更者，適用裁判時之法律，刑法第二條第一項前段定有明文。
    本件被告行為後，刑法第四十一條規定已於九十年一月四日修正，並自同年月十
    日公布，並自同年月十二日起施行。該條文修正後規定：「犯最重本刑為五年以
    下有期徒刑以下之罪，而受六個月以下有期徒刑或拘役之宣告，因身體、教育、
    職業、家庭之關係或其他正當事由，執行顯有困難者，得以一元以上三元以下折
    算一日，易科罰金。但確因不執行所宣告之刑，難收矯正之效或難以維持法秩序
    ，不在此限。」，「併合處罰之數罪，均有前項情形，其應執行之刑逾六月者，
    亦同。」。以之與修正前刑法第四十一條規定之內容相比較，對被告所犯之罪刑
    得易科罰金之結果均相同，惟依刑法第二條第一項前段規定，仍應適用裁判時即
    修正後刑法第四十一條第一項前段之規定，原審未及適用，自有未合。上訴意旨
    否認其有傷害犯行，固無足採，惟原判決既有可議之處，自應予以撤銷，由本院
    自為判決。爰審酌被告之素行、犯罪之動機、目的、手段、所生危害並犯後之態
    度，告訴人傷勢情形等一切情狀，量處如主文所示之刑，並諭知易科罰金之折算
    標準，以資懲儆。
三、據上論斷，應依刑事訴訟法第四百五十五條之一第三項、第三百六十九條第一項
    前段、第三百六十四條、第二百九十九條第一項前段，刑法第二條第一項前段、
    第二百七十七條第一項、修正後刑法第四十一條第一項前段，罰金罰鍰提高標準
    條例第一條前段、第二條，判決如主文。
本案經檢察官林安紜到庭執行職務。
中      華      民      國    九十二    年      五      月    二十七    日
                                臺灣桃園地方法院刑事第五庭
                                    審判長法  官  江振義
                                          法  官  許泰誠
                                          法  官  丁俊成
右正本證明與原本無異。
不得上訴。
                                          書記官  簡慧瑛
中      華      民      國    九十二    年      六      月      三      日
附錄本案論罪依據之法條：
刑法第二百七十七條第一項：
傷害人之身體或健康者，處三年以下有期徒刑、拘役或一千元以下罰金。


司法院資訊處製作；財團法人民間司法改革基金會備份。
